【裁判字號】    97,交聲,3032
【裁判日期】    980209
【裁判案由】    違反道路交通管理處罰條例聲明異議
【裁判全文】
臺灣臺北地方法院交通事件裁定        97年度交聲字第3032號
異議人即
受處分人    甲○○
上列異議人即受處分人因違反道路交通管理處罰條例案件，對於
臺北市交通事件裁決所民國96年11月23日所為北市裁二字第裁
22-AF0000000號原處分，聲明異議，本院裁定如下：
    主  文
異議駁回。
    理  由
一、按行車速度，依速限標誌或標線之規定，道路交通安全規則
    第93條第1 項前段定有明文。又汽車駕駛人，行車速度，超
    過規定之最高時速，或低於規定之最低時速，除有第43條第
    1項第2款情形外，處新臺幣（下同）1,200元以上2,400元以
    下罰鍰；汽車駕駛人有道路交通管理處罰條例第40條情形者
    ，除依原條款處罰鍰外，並予記違規點數1 點，道路交通管
    理處罰條例第40條、第63條第1項第1款分別定有明文。次按
    違反道路交通管理處罰條例第40條事件，汽車駕駛人行車速
    度，超過規定之最高時速未滿20公里，期限內繳納罰鍰或到
    案聽候裁決者，處1千6百元罰鍰，亦為違反道路交通管理事
    件統一裁罰基準及處理細則第2條第2項所明定。再者，逕行
    舉發違反道路交通管理事件，經汽車所有人依通知單之應到
    案日期前到案，並告知違規駕駛人姓名、身分證統一編號及
    住址者，處罰機關應即另行通知違規駕駛人到案依法處理；
    逾應到案日期，處罰機關應依道路交通管理處罰條例第85條
    第3 項規定處罰該汽車所有人，違反道路交通管理事件統一
    裁罰基準及處理細則第24條亦定有明文，易言之，如汽車駕
    駛人行車速度超過最高時速，若舉發機關並非當場對該部汽
    車攔停，而係依違反道路交通管理處罰條例第7條之2 第1項
    第6 款規定以科學儀器取得違規證據資料（如照相機或測速
    器）逕行舉發者，此際舉發機關只能依上開條例第7條之2第
    2 項規定對汽車所有人為掣單舉發，而如經舉發之汽車所有
    人在舉發通知單之應到案日期前到案，並告知處罰機關該名
    超速駕駛之汽車違規駕駛人姓名、身分證統一編號及住址者
    ，處罰機關應即依前開細則第24條規定處罰該名違規駕駛人
    ，而如汽車所有人未於應到案日期前到案或雖於應到案日期
    前到案，而未告知處罰機關實際違規駕駛人之姓名、身分證
    統一編號及住址者，處罰機關仍應依道路交通管理處罰條例
    第85條第3 項「本條例關於車輛駕駛人之處罰，如應歸責於
    車輛所有人者，處罰車輛所有人。」規定，對車輛所有人加
    以處罰。
二、原處分意旨係以：異議人即受處分人彭建維所有之車牌號碼
    2951-EV號自用小客車，於97年9月13日23時47分許，行經環
    河南快速道中興橋匝道，即行車速限為時速50公里之路段，
    經測速以時速61公里之速度超速行駛，超速未滿20公里，遇
    上址固定式「微電腦雷達波型自動採證單功能相機」拍照存
    證，原舉發機關即臺北市政府警察局萬華分局交通警察分隊
    警員譚國華以異議人所有上開汽車有違反道路交通管理處罰
    條例第40條規定而逕行掣單舉發，嗣經異議人於應到案日期
    前提出申訴，原處分機關即臺北市交通事件裁決所函請原舉
    發機關調查結果，仍認異議人有前揭違規行為，乃依道路交
    通管理處罰條例第40條、第63條第1項第1款規定，及違反道
    路交通管理事件統一裁罰基準及處理細則所訂之違反道路交
    通管理事件統一裁罰基準表，於97年11月11日裁處罰鍰1千6
    百元，並記違規點數1點。
三、異議意旨略以：（一）原舉發時、地因辛樂克颱風風大雨大
    ，路面積水，無法看到速限標誌，如果真能看到，就會減速
    駕駛；（二）法律本來就有情理法，警局不能只法，也要兼
    到特殊狀況下情與理，異議議人只是因看到不標誌云云。
四、經查：
  (一)本件舉發之雷達測速儀，業經經濟部標準檢驗局之檢定合格
    ，本件舉發時間，尚未罹於效期限，有原舉發機關書函可查
    ，已甚明確。
  (二)又如原舉發時、地，確如異議意旨所云，因辛樂克颱風風大
    雨大，路面積水，則異議人更應小心謹慎駕駛，乃異議人卻
    未作此圖，而於駛下匝道之際，猶以時速61公里之高速行駛
    ，而遭舉發，即無可遣，且異議意旨既辯稱未看見時速標誌
    等語，而事實上，異議人又能看見匝道標誌而順利駛離匝道
    ，其論旨亦有矛盾，即難採信。
  (三)綜上所述，異議意旨不能舉出本件舉發、採證，有何錯誤、
    違法之處，僅泛稱本件舉發應兼顧情理法云云，並無可採。
  本件事證明確，異議人所有本件被舉發自用小客
    車上開違規事實，應堪認定。
五、從而，異議人所有上開自用小客車確實有於前揭時間，地點
    ，行車速度超過規定之最高時速未滿20公里之事實，從而，
    原處分機關依道路交通管理處罰條例第40條、第63條第1項
    第1款之規定及違反道路交通管理事件統一裁罰基準及處理
    細則所訂之違反道路交通管理事件統一裁罰基準表，裁處罰
    鍰1千6百元，並記違規點數1點，核無不當。本件異議為無
    理由，應予駁回。
六、據上論斷，應依道路交通案件處理辦法第19條，裁定如主文
    。
中    華    民    國    98    年    2     月    9     日
                              交通法庭法  官  黃程暉
以上正本證明與原本無異
如不服本裁定應於送達後5日內向本院提出抗告狀
                                      書記官  高菁菁
中    華    民    國    98    年    2     月    9     日


司法院資訊處製作；財團法人民間司法改革基金會備份。
